【裁判字號】    91,訴,5407
【裁判日期】    920626
【裁判案由】    營業稅
【裁判全文】
臺北高等行政法院裁定                            九十一年度訴字第五四○七號
    原      告  元資企業有限公司
    代  表  人  甲○○
    訴訟代理人  王惠民（會計師）
    被      告  財政部臺灣省北區國稅局（承受新竹市稅捐稽徵處業務）
    代  表  人  林吉昌（局長）
右當事人間因營業稅事件，原告不服財政部中華民國九十一年十一月一日台財訴字第
○九○○○六七五三八號訴願決定，提起行政訴訟。本院裁定如左︰
    主  文
原告之訴駁回。
訴訟費用由原告負擔。
    理  由
一、有關營業稅案件，自九十二年一月一日起，原由新竹市稅捐稽徵處承辦，改由財
    政部臺灣省北區國稅局概括承受，是其聲明承受訴訟，核無不合，應予准許。
二、按行政訴訟法第四條第一項規定：人民因中央或地方機關之違法行政處分，認為
    損害其權利或法律上之利益，經依訴願法提起訴願而不服其決定者，得向高等行
    政法院提起撤銷訴訟。而此所謂行政處分，依訴願法第三條第一項規定係指中央
    或地方機關就公法上具體事件所為之決定或其他公權力措施而對外直接發生法律
    效果之單方行政行為而言。
三、本件原告因營業稅事件，不服新竹市稅捐稽徵處九十年九月十九日九十新市稅管
    字第九００三三五二八號函，提起訴願。經查本件原告設立於七十八年十二月十
    二日，八十六年一月三日經查獲擅自歇業，新竹市稅捐稽徵處將業已送達原告之
    營業稅及罰鍰繳款書，以其逾限尚未繳納而分別於八十五年、八十六年移送前台
    灣新竹地方法院強制執行，因原告無財產可供執行而分別發給執行憑證，新竹市
    稅捐稽徵處復於九十年六月二十八日依該執行憑證再次移送法務部行政執行署新
    竹行政執行處。原告於九十年八月十七日分別以二份申請書向新竹市稅捐稽徵處
    申請註銷營業稅及罰鍰繳款書，經新竹市稅捐稽徵處於九十年九月十九日以九十
    新市稅管字第九００三三五二八號函復謂：「貴公司滯納稅款經移送強制執行，
    其中兩筆稅款（管理代號：00000000000000000000０五三
    八本稅：三八、０００元、0000000Ｚ000000000000000
    0本稅：五七０、０００元）已逾徵收期，新竹市稅捐稽徵處已另案辦理註銷，
    至於貴公司主張註銷之四筆稅款（管理代號：0000000Ｚ0000000
    0000000本稅：六０一、０００元、0000000Ｚ00000000
    000000本稅：五００、０００元、0000000Ｚ000000000
    00000本稅：三、八０七、七００元、0000000000000000
    0000九五本稅：二五三、八五０元），經查該四筆稅款皆未逾徵收期仍請向
    行政執行處或新竹市稅捐稽徵處執行股繳納。」等語；按依稅捐稽徵法第三十九
    條規定，由稅捐稽徵機關就納稅義務人逾期未繳稅捐移送法院強制執行，該項移
    送行為並非行政處分，自不得對之提起訴願；查本件新竹市稅捐稽徵處上開函，
    係就系爭稅款皆未逾徵收期，仍請向行政執行處或新竹市稅捐稽徵處執行股繳納
    ，僅係單純事實陳述及理由說明，尚不對外發生准駁之法律上效果，即難謂其屬
    行政處分性質。訴願決定以上開函非屬行政處分，不予受理，即無不合。原告提
    起行政訴訟，顯非合法，應予駁回。
四、依行政訴訟法第一百零七條第一項第十款、第一百零四條、民事訴訟法第九十五
    條、第七十八條，裁定如主文。
中    華    民    國    九十二      年      六        月    二十六      日
              臺 北 高 等 行 政 法 院   第 七 庭
                             審 判 長 法  官  鄭  小  康
                                      法  官  林  金  本
                                      法  官  黃  秋  鴻
右為正本係照原本作成。
如不服本裁定，應於送達後十日內向本院提出抗告狀（須按他造人數附繕本）。
中    華    民    國    九十二      年      六        月    二十六      日
                                        書 記 官  王琍瑩


司法院資訊處製作；財團法人民間司法改革基金會備份。
